---
title: "Caso 4"
output:
  html_document: default
  pdf_document: default
date: "2024-07-13"
---

```{r setup, include=FALSE}
library(rio)
library(tidyverse)
library(DT)
library(lubridate)
knitr::opts_chunk$set(echo = TRUE)
```

```{r, include=FALSE}
df <- import("base_polizas.csv")
```

#Cumpliendo las caracteristicas 

Con las restricciones que me dan:
Con el id_poliza, transformamos los negativos a positivos.
Con nombre_cliente el NA en No identificado.
En fecha_inicio y fecha_fin se tiene que cumplir el formato de %Y-%M-%D.
En estado el NA en No identificados.


```{r , include=FALSE}
df <- df %>%
  mutate(
    fecha_inicio = parse_date_time(fecha_inicio, orders = c("dmy", "ymd")),
    fecha_fin = parse_date_time(fecha_fin, orders = c("dmy", "ymd"))
  )


df <- df %>%
  mutate(
    id_poliza = abs(id_poliza),
    estado = case_when(
      estado %in% c("Activa", "Cancelada", "Expirada") ~ estado,
      TRUE ~ "No identificado"
    ),
    nombre_cliente = ifelse(is.na(nombre_cliente), "No identificado", nombre_cliente ),
    monto_cobertura = ifelse(is.na(monto_cobertura), -1, monto_cobertura)
  )
datatable(df, options = list(scrollX = TRUE)) 
```

#Incongruencia de fechas

Nos damos cuenta que algunas fechas tienen incongruencias, pues la fecha de inicio es mayor a la fecha de fin. Para eso usaremos el siguiente codigo que hara que las que cumplan esa condicion cambien de posicion.

```{r , echo=FALSE}
df <- df %>%
  rowwise() %>%
  mutate(
    temp_inicio = if_else(fecha_inicio > fecha_fin, fecha_fin, fecha_inicio),
    temp_fin = if_else(fecha_inicio > fecha_fin, fecha_inicio, fecha_fin)
  ) %>%
  ungroup() %>%
  select(-fecha_inicio, -fecha_fin) %>%
  rename(fecha_inicio = temp_inicio, fecha_fin = temp_fin)

datatable(df, options = list(scrollX = TRUE)) 
```

#Se crea la variable para hallar la antiguedad de la poliza en a;os.

Para hallar la antiguedad se usara difftime.

```{r, echo=FALSE}
df <- df %>%
  mutate(
    antiguedad = as.numeric(difftime(fecha_fin, fecha_inicio, units = "days")) %/% 365
  )

datatable(df, options = list(scrollX = TRUE)) 
```

#Se filtra las polizas activas

```{r, echo=FALSE}

polizas_activas <- df %>%
  filter(estado == "Activa")

datatable(polizas_activas, options = list(scrollX = TRUE)) 
```
