---
title: "Caso 10"
output: html_document
date: "2024-07-13"
---

```{r setup, include=FALSE}
library(rio)
library(DT)
library(tidyverse)
library(lubridate)
knitr::opts_chunk$set(echo = TRUE)
```

```{r, include=FALSE}
df <- import("base_registros_medicos.csv")
```


#Cumpliendo las caracteristicas 

Con las restricciones que me dan:
Con el id_registro, transformamos los negativos a positivos.
Con el id_paciente, transformamos los negativos a positivos.
En fecha_admision se tiene que cumplir el formato de %Y-%M-%D.
En fecha_admision se tiene que cumplir el formato de %Y-%M-%D.
En Costo son valores decimales.
En estado el NA en No identificado, ademas solo puede tener los valores posibles de 'Alta','Hospitalizado' y 'Fallecido'.


```{r, include=FALSE}
df <- df %>%
  mutate(
    fecha_admision = parse_date_time(fecha_admision, orders = c("dmy", "ymd")),
    fecha_alta = parse_date_time(fecha_alta, orders = c("dmy", "ymd"))
  )


df <- df %>%
  mutate(
    id_registro = abs(id_registro),
    id_paciente = abs(id_paciente),
    estado= case_when(
      estado %in% c("Alta", "Hospitalizado", "Fallecido") ~ estado,
      TRUE ~ "No identificado"
    ),
    diagnostico= ifelse(is.na(diagnostico), "No Identificado", diagnostico),
    costo = ifelse(is.na(costo), -1, costo)
  )
datatable(df, options = list(scrollX = TRUE)) 
```

#Filtrando los pacientes dados de alta

Filtraremos los estados de la columna estado cuyo calor sea 'Alta'

```{r , echo=FALSE}
Pacientes_Alta <- df %>%
  filter(estado  == "Alta")
datatable(Pacientes_Alta, options = list(scrollX = TRUE)) 
```



