---
title: "Caso 8"
output: html_document
date: "2024-07-13"
---

```{r setup, include=FALSE}
library(rio)
library(tidyverse)
library(DT)
library(lubridate)
knitr::opts_chunk$set(echo = TRUE)
```

```{r , include=FALSE}
df <- import("base_transacciones.csv")
```


#Cumpliendo las caracteristicas 

Con las restricciones que me dan:
Con el id_transaccion, transformamos los negativos a positivos.
Con el id_cliente, transformamos los negativos a positivos.
Monto de transaccion valores podibles son decimales.
Con nombre_cliente el NA en No identificado.
En fecha_transaccion se tiene que cumplir el formato de %Y-%M-%D.
En estado_transaccion el NA en No identificado, ademas solo puede tener los valores posibles de 'Completada','Pendiente' y 'Fallida'.


```{r, echo=FALSE}
df <- df %>%
  mutate(
    fecha_transaccion = parse_date_time(fecha_transaccion, orders = c("dmy", "ymd"))
  )


df <- df %>%
  mutate(
    id_transaccion = abs(id_transaccion),
    id_cliente = abs(id_cliente),
    estado_transaccion = case_when(
      estado_transaccion %in% c("Completada", "Pendiente", "Fallida") ~ estado_transaccion,
      TRUE ~ "No identificado"
    ),
     tipo_transaccion = case_when(
      tipo_transaccion %in% c("Depósito", "Retiro", "Transferencia") ~ tipo_transaccion,
      TRUE ~ "No identificado"
    ),
    monto = ifelse(is.na(monto), -1, monto)
  )
datatable(df, options = list(scrollX = TRUE)) 
```

#Filtrando las transacciones completadas

Filtraremos las transacciones de la columna estado_transaccion cuyo calor sea 'Completada'

```{r , echo=FALSE}
Transacciones_Completadas <- df %>%
  filter(estado_transaccion  == "Completada")
datatable(Transacciones_Completadas, options = list(scrollX = TRUE)) 
```


#Transacciones anormalmente altas

Hallare la media de los montos, filtrando a las filas que el valor del monto sea de -1.
```{r, echo=FALSE}
montos_validos <- Transacciones_Completadas %>%
  filter(monto != -1) %>%
  pull(monto)

mean_monto <- mean(montos_validos, na.rm = TRUE)

Transacciones_Completadas<- Transacciones_Completadas%>%
  mutate(media_monto = mean_monto)

Transacciones_altas<- Transacciones_Completadas %>%
  filter(monto > mean_monto)

datatable(Transacciones_altas, options = list(scrollX = TRUE)) 
```

#Filtrando las transacciones con monto alto 

Se creara la tabla de Transacciones anormalmente altas.
```{r, echo=FALSE}

Transacciones_altas<- Transacciones_Completadas %>%
  filter(monto > mean_monto)
datatable(Transacciones_altas, options = list(scrollX = TRUE)) 
```


